臺灣苗栗地方法院民事裁定　　　　　　　 96年度小抗字第1號
抗　告　人　甲○○
相　對　人　乙○○
上列抗告人因與相對人間請求侵權行為損害賠償事件，抗告人對
於中華民國96年5月14日本院苗栗簡易庭95年度苗小字第1121號
第一審裁定提起抗告，本院裁定如下：
    主  文
抗告駁回。
抗告程序費用新臺幣壹仟元由抗告人負擔。
    理  由
一、抗告意旨略以：抗告人即原告於原審係以相對人即被告以抗
    告人非律師，即裁定不讓抗告人進入偵查庭行使告訴代理人
    之職務，侵害抗告人權利而提起損害賠償訴訟，原審未就此
    審慎斟酌，未踐行調查程序，即依相對人之答辯，而以民事
    訴訟法第249 條第2 項規定予以駁回，應屬違背法令；且本
    件為請求金額新臺幣（下同）10萬元以下之小額訴訟，依民
    事訴訟法第403 條第1 項第11款規定乃強制調解事件，即使
    依同法第406 條第1 項第1 款規定認為不能調解或顯無調解
    必要或調解顯無成立之望，亦應以裁定駁回，原審未裁定駁
    回，亦未踐行強制調解程序，確屬違背法令，抗告人已於民
    國96年4 月28日就原審判決提起上訴，請求將本件發回第一
    審法院審理，然原審未依原告之聲請發回一審，卻作出裁定
    限抗告人於收受裁定5 日內繳交第二審裁判費1,500 元，依
    法應屬不宜，為此提起抗告云云。
二、按民事訴訟程序，關於法院之裁判，採裁判有償主義，上訴
    人提起第二審上訴，應依民事訴訟法第77條之16第1 項規定
    ，向法院預納裁判費，此為必須具備之程式，倘其上訴未繳
    納裁判費，審判長應定期間先命補正，逾期未為補正者，其
    訴自不合法，法院應以裁定駁回之，此觀民事訴訟法第463
    條準用第249 條第1 項第6 款規定自明。又訴訟標的之價額
    ，由法院核定；訴訟標的之價額，以起訴時之交易價額為準
    ；無交易價額者，以原告就訴訟標的所有之利益為準，同法
    第77之1 條第1 、2 項亦有明定。
三、經查：本件抗告人於95年12月8 日以相對人為被告，起訴請
    求被告賠償抗告人8,000 元，及自起訴狀繕本送達翌日起至
    清償日止，按年息百分之5 計算之利息，有抗告人起訴狀在
    卷可佐，依照前揭規定，抗告人於起訴時之訴訴訟標的價額
    為8,000 元，而原審為抗告人全部敗訴之判決，抗告人就其
    敗訴部分全部上訴，有民事上訴理由狀在卷足參，則其上訴
    之訴訟標的價額（即第二審上訴利益）即為8,000 元，應繳
    納第二審裁判費1,500 元。從而，原審命抗告人如數繳納，
    於法並無不合。抗告意旨泛言實體上之事由，據以提起抗告
    ，指摘原裁定不當，求予廢棄，顯無理由，應予駁回。
四、又訴訟程序進行中所為之裁定，除別有規定外，不得抗告，
    民事訴訟法第483 條定有明文。本件原審命抗告人於收受裁
    定後5 日內繳納裁判費之裁定，為訴訟程序進行中所為之裁
    定，依前開規定，不得抗告，抗告人就此部分提起抗告，自
    不合法，亦應予以駁回。
五、據上論結，本件抗告為一部不合法、一部無理由，依民事訴
    訟法第436 條之32第3 項、第495 條之1 第1 項、第449 條
    第1 項、第442 條第1 項、第95條、第78條、第436 條之19
    ，裁定如主文。
中　　華　　民　　國　　96　　年　　6 　　月　　27　　日
                  臺灣苗栗地方法院民事庭
                          審判長法  官　  張淑芬
                                法　官　  王萬金
                                法　官　  林佩儒
以上正本係照原本作成。
本件不得再抗告。
　　　　　　　　　　　　　　    書記官    葉俊宏
中　　華　　民　　國　　96　　年　　6 　　月　　27　　日
